【裁判字號】    95,台上,465
【裁判日期】    950125
【裁判案由】    違反毒品危害防制條例
【裁判全文】
最高法院刑事判決              九十五年度台上字第四六五號
    上訴人  甲○○
上列上訴人因違反毒品危害防制條例案件，不服台灣高等法院中
華民國九十四年十一月一日第二審判決（九十四年度上訴字第二
六四五號，起訴案號：台灣桃園地方法院檢察署九十四年度偵字
第一六七九號），提起上訴，本院判決如下：
    主  文
上訴駁回。
    理  由
按刑事訴訟法第三百七十七條規定，上訴於第三審法院，非以判
決違背法令為理由，不得為之。是提起第三審上訴，應以原判決
違背法令為理由，係屬法定要件。如果上訴理由狀並未依據卷內
訴訟資料，具體指摘原判決不適用何種法則或如何適用不當，或
所指摘原判決違法情事，顯與法律規定得為第三審上訴理由之違
法情形，不相適合時，均應認其上訴為違背法律上之程式，予以
駁回。本件原判決認定上訴人甲○○與綽號「大俠」之不詳姓名
成年男子共同基於運輸、私運管制物品即第三級毒品Ｋ他命進口
之犯意聯絡，約定由上訴人至馬來西亞運輸、私運Ｋ他命進口來
台，代價為新台幣（下同）八萬元至十萬元。民國九十四年一月
四日晚間，上訴人由桃園中正國際機場塔機前往馬來西亞，下塌
於吉隆坡某飯店，向前往接應之不詳姓名成年男子取得Ｋ他命七
包。翌（五）日上午十時許，上訴人以膠帶包覆上開Ｋ他命，再
纏繞於其下腹部，並以束腹緊裹後，即前往吉隆坡機場搭機，於
同日晚間八時三十分許飛抵桃園中正國際機場，而運輸、私運管
制物品Ｋ他命進口。同日晚間九時許，上訴人在桃園中正機場第
一航廈內辦理入境通關手續時，經警查獲，扣得Ｋ他命七包（淨
重共一千三百九十二點七七公克，驗餘淨重一千三百九十二點一
五公克）等情，爰撤銷第一審之判決，改判仍論處上訴人共同運
輸第三級毒品罪刑，已綜合全部卷證資料，敘明其所憑之證據及
認定之理由，從形式上觀察，並無判決違背法令之情形存在。按
刑法第五十九條之酌量減輕其刑，必須犯罪有其特殊之原因與環
境等情形，在客觀上足以引起一般同情，認即予宣告法定最低刑
期尤嫌過重者，始有適用。至被告之素行及犯罪後態度，僅為科
刑輕重審酌事項之一，不得據為酌減其刑之理由。原判決依刑法
第五十七條規定，審酌上訴人犯罪之一切情狀，於法定刑度內量
處適當之刑，已於理由內詳加論敘（見原判決第四面第二行至第
十行），核無失出或失入之違法情形。上訴意旨以其並無前科，
犯後態度良好，且須照顧罹病之母親等語，任意指摘原判決未適
用刑法第五十九條之規定酌減其刑為違法，不符第三審上訴之法
定要件。其餘上訴意旨僅抄錄原判決記載之事實及理由，但對於
原判決依憑證據所為之事實認定，究竟如何違背法令，則未依據
卷內訴訟資料具體指摘，亦與法律規定得為第三審上訴理由之違
法情形，不相適合，其上訴為違背法律上之程式，應予駁回。
據上論結，應依刑事訴訟法第三百九十五條前段，判決如主文。
中    華    民    國  九十五  年    一    月  二十五  日
                      最高法院刑事第二庭
                          審判長法官  紀  俊  乾
                                法官  黃  正  興
                                法官  陳  東  誥
                                法官  郭  毓  洲
                                法官  韓  金  秀
      本件正本證明與原本無異
                                      書  記  官
中    華    民    國  九十五  年    二    月    三    日
                                                      Ｅ


司法院資訊處製作；財團法人民間司法改革基金會備份。
